臺灣臺中地方法院刑事判決　　　　　　 100年度易字第3035號
公　訴　人　臺灣臺中地方法院檢察署檢察官
被　　　告　涂槿杰
上列被告因竊盜案件，經檢察官提起公訴（100年度偵字第19062號）
，因被告所犯非死刑、無期徒刑、最輕本刑三年以上有期徒刑之
罪或高等法院管轄第一審案件，經被告於本院準備程序中就被訴
事實為有罪之陳述，本院合議庭裁定由受命法官獨任進行簡式審
判程序，判決如下：
    主    文
涂槿杰竊盜，累犯，處有期徒刑肆月，如易科罰金，以新臺幣壹
仟元折算壹日。
    犯罪事實
一、涂槿杰前因詐欺案件，經本院於民國98年10月9日以98年度
    中簡字第2777號判決處有期徒刑3月確定，於99年1月27日易
    科罰金執行完畢。詎仍不知悔改，於100年5月18日凌晨1時
    許，騎乘機車行經臺中市○區○○路280巷77號旁空地時，
    見侯志忠所有之車牌號碼3F-6616號自小客車停放該處無人
    看管，遂認有機可乘，竟意圖為自己不法之所有，基於竊取
    他人財物之犯意，以路邊撿拾之石頭（非屬兇器）將該自小
    客車右後車窗玻璃打破（毀損部分未據告訴），旋即進入車
    內竊取侯志忠所有之行車紀錄器1臺及零錢新臺幣（下同）
    100餘元得逞後，其持竊得之上揭行車紀錄器1臺至臺中市建
    國跳蚤市場，以300元之價格出售予不知情之真實姓名、年
    籍不詳綽號「毛仔」之男子，並將所得款項及上揭竊得金錢
    花用殆盡。嗣侯志忠於同日上午8時許，發現伊車遭竊報警
    處理，經警前往現場勘驗並在該自小客車左前駕駛座踏板處
    採獲煙蒂1支及沾血衛生紙1張送驗，經血跡比對結果證實為
    涂槿杰所有，循線查悉上情。
二、案經侯志忠訴由臺中市政府警察局大甲分局報告臺灣臺中地
    方法院檢察署檢察官偵查起訴。
    理    由
壹、程序方面
一、按除被告所犯為死刑、無期徒刑、最輕本刑為3年以上有期
    徒刑之罪或高等法院管轄第一審案件者外，於第一次審判期
    日前之準備程序進行中，被告先就被訴事實為有罪之陳述時
    ，審判長得告知被告簡式審判程序之旨，並聽取當事人、代
    理人、辯護人及輔佐人之意見後，裁定進行簡式審判程序，
    刑事訴訟法第273條之1第1項定有明文。查被告涂槿杰被訴
    竊盜案件，非前開不得進行簡式審判程序之案件，經被告於
    準備程序時就被訴之事實為有罪之陳述，且經本院告知被告
    簡式審判程序之旨，聽取被告及檢察官之意見後，爰依上揭
    規定裁定改依簡式審判程序審判之，先予敘明。
二、又簡式審判程序之證據調查，不受刑事訴訟法第159條第1項
    規定之限制，參諸刑事訴訟法第273條之2規定甚明。因此有
    關傳聞證據之證據能力限制規定無庸予以適用，且本案各項
    證據均無非法取得之情形，故本案以下所引證據，自均得作
    為認定事實之證據。
貳、實體方面：
一、上開犯罪事實，業據被告涂槿杰於警詢、檢察事務官詢問及
    本院準備程序與審理中坦承不諱，核與證人即告訴人侯志忠
    於警詢供述伊之自小客車遭竊經過相符，並有內政部警政署
    刑事警察局中華民國100年7月22日刑醫字第1000069938號鑑
    定書1份、臺中市政府警察局大甲分局刑案現場勘查報告1份
    、臺中市政府警察局大甲分局刑案現場照片8張及道路監視
    錄影器翻攝照片7張附卷可稽（見警卷，第5頁至第12頁），
    足徵被告前揭自白應屬實情。本案事證已臻明確，被告犯行
    至堪認定。
二、按刑法第321條第1項第3款攜帶兇器竊盜罪，所稱之兇器，
    乃依一般社會觀念足以對人之生命、身體、安全構成威脅，
    而具有危險性之「器械」而言，至磚塊、石頭乃自然界之物
    質，尚難謂為通常之「器械」，從而持磚塊、石頭砸毀他人
    車窗竊盜部分，尚難論以攜帶兇器竊盜罪（最高法院92年度
    台非字第38號判決意旨參照）。是核被告涂槿杰所為，係犯
    刑法第320條第1項之普通竊盜既遂罪。查被告前因詐欺案件
    ，經本院於98年10月9日以98年度中簡字第2777號判決處有
    期徒刑3月確定，於99年1月27日易科罰金執行完畢，有臺灣
    高等法院被告前案紀錄表在卷可按，其受有期徒刑之執行完
    畢，5年內故意再犯本件法定本刑有期徒刑以上之罪，為累
    犯，應依法加重其刑。爰審酌被告前有數次竊盜犯罪前科紀
    錄，此有臺灣高等法院之被告前案紀錄表在卷可憑，卻仍恣
    意侵害他人之財產法益，被告犯罪之主觀惡性非輕，品行不
    端，亦彰顯其對於法律秩序維護之漠然態度，實非可取；再
    參以被告犯罪手段、於警詢及偵審中坦承犯行之態度、失竊
    財物之價值多寡、迄今尚未賠償告訴人侯志忠之損失、具有
    高職畢業學歷之智識程度等一切情狀，量處如主文所示之刑
    ，併諭知易科罰金之折算標準，以示懲儆。又公訴人於本院
    審理時就被告竊盜犯行，具體求處有期徒刑6月，本院審酌
    上情，且被告雖前有多次竊盜犯行，惟其所犯皆為刑法第
    321條第1項加重強盜罪刑，此有臺灣高等法院被告前案紀錄
    表附卷可參，與本案論罪依據不同，尚無法遽以相比擬，本
    院認對被告處以如主文所示之刑罰，已足收懲儆之效，公訴
    人上揭對被告具體求刑之刑度範圍稍嫌過重，附此敘明。
據上論斷，應依刑事訴訟法第273條之1第1項、第299條第1項前
段，刑法第320條第1項、第47條第1項、第41條第1項前段，刑法
施行法第1條之1第1項、第2項前段，判決如主文。
中    華    民    國   100    年    10    月    26    日
                  刑事第三庭    法  官  陳玟珍
以上正本證明與原本無異。
如不服本判決應於收受判決後10日內向本院提出上訴書狀，並應
敘述具體理由；其未敘述上訴理由者，應於上訴期間屆滿後20日
內向本院補提理由書（均須按他造當事人之人數附繕本）「切勿
逕送上級法院」。
                                書記官  詹東益
中    華    民    國   100    年    10    月    26    日
附錄論罪科刑法條：
刑法第320條（普通竊盜罪、竊佔罪）
    意圖為自己或第三人不法之所有，而竊取他人之動產者，為
竊盜罪，處五年以下有期徒刑、拘役或五百元以下罰金。
    意圖為自己或第三人不法之利益，而竊佔他人之不動產者，
依前項之規定處斷。
    前二項之未遂犯罰之。